臺灣苗栗地方法院刑事判決　　　　　　　　　　　　　　九十年度訴字第三六一號
　　公　訴　人　臺灣苗栗地方法院檢察署檢察官
　　被　　　告　甲○○
　　　　　　　　　　　　）
　　　　　　　　　　　　身分證.
右列被告因恐嚇取財等案件，經檢察官提起公訴（九十年度偵字第三一五九、三二四
四號），本院判決如左：
    主  文
甲○○共同連續意圖為自己不法之所有，以恐嚇使人將本人之物交付，處有期徒刑參
年。
    事  實
一、甲○○曾有違反懲治盜匪條例之前科，前因犯竊盜及妨害兵役治罪條例案件，經
    法院裁定應執行有期徒刑三年七月確定，於民國（下同）八十八年二月十日，因
    縮短刑期假釋出獄，惟復於八十九年八月十九日，因妨害兵役治罪條例案件，經
    法院判處有期徒刑六月，並諭知易科罰金折算標準確定，為法院裁定撤銷前開假
    釋，應執行殘刑一年四月二十日確定（不構成累犯），仍不知悔改，與綽號「阿
    明」之郭崇輝及陳永芳（均另由台灣台北地方法院檢察署檢察官偵辦中）共同基
    於為自己不法所有及妨害自由之概括犯意，(一)、先於八十九年六月一日晚上八時
    許，在台北市二二八紀念公園內，由郭崇輝假冒為同性戀者搭訕具有同性戀傾向
    之陳揚，並留下陳揚0000000000號之行動電話號碼後，再於同年月五
    日晚上八時許，推由甲○○及陳永芳先至台北市○○路○段九十號九樓之Ｕ２—
    ＭＴＶ租用包廂，再由郭崇輝以0000000000號行動電話與陳揚之上開
    行動電話聯絡會面，陳揚不疑有他而與郭崇輝前往上開ＭＴＶ，待郭崇輝與陳揚
    在該包廂中觀看影片時，陳永芳及甲○○即進入該包廂，分別自稱係郭崇輝之大
    哥、小弟，陳永芳並對陳揚恐嚇稱：為何將郭崇輝帶到這種地方，郭崇輝有老婆
    、小孩，這樣會破壞郭崇輝的家庭，要陳揚拿錢出來解決，否則要陳揚之家人前
    來處理此事等語，致陳揚恐其具有同性戀傾向之事為他人發現而心生畏懼，並依
    言交付所有之萬通商業銀行（下稱萬通銀行）及萬泰商業銀行（下稱萬泰銀行）
    之金融卡，並告以密碼後，由陳永芳及甲○○以限制陳揚離去之方式，剝奪陳揚
    之行動自由，待郭崇輝至提款機分別提領新台幣（下同）十二萬元、八萬元及四
    萬元後，郭崇輝再到台北縣三重市某處之漫畫王書店租用包廂及在台北縣三重市
    ○○○路之合作金庫三重分行以上開金融卡自提款機提領十六萬元，陳永芳及甲
    ○○則以一前一後之方式，強押陳揚共乘一部計程車前往上開漫畫王書店包廂與
    郭崇輝會合，繼續限制陳揚之行動自由，迄於同日晚上十一時許，始釋放陳揚離
    去，期間共計剝奪陳揚之行動自由達三小時許，而前述提領之金額共計四十萬元
    ，由郭崇輝、陳永芳及甲○○朋分，甲○○則分得十餘萬元；(二)、再於八十九年
    六月二十日晚上九時許，在台北市二二八紀念公園內，推由甲○○出面搭訕有同
    性戀傾向之乙○○，偽稱欲至台北縣三重市○○路○段七十八號六樓之亞米哥Ｍ
    ＴＶ觀看影片，乙○○不疑有他，遂依言同往，而另案被告郭崇輝、陳永芳亦尾
    隨前往。嗣於同日晚上十時許，當甲○○與乙○○已在亞米哥ＫＴＶ某包廂中開
    始觀看影片時，郭崇輝及陳永芳即進入該包廂，並對乙○○恐嚇稱：甲○○為其
    小弟，甲○○已有家室，怎可一同到這種地方等語，並要求乙○○拿錢出來解決
    ，致乙○○心生畏懼，依言交付現金五千元及合作金庫與第一銀行之金融卡，並
    告以該帳戶之密碼後，由陳永芳以限制乙○○離去之方式，剝奪乙○○之行動自
由，再推由郭崇輝前往提款機分別提領三萬二千元、五萬七千元共計八萬九千元
    得手後，始將該金融卡交還予乙○○，郭崇輝、陳永芳及甲○○旋即朋分上開款
    項，甲○○則取得三萬元。嗣經陳揚、乙○○報警偵辦，為警循線查獲上情。
二、案經陳揚、乙○○訴由台北市政府警察局移送台灣台北地方法院檢察署呈請台灣
    高等法院檢察署檢察長核轉台灣苗栗地方法院檢察署檢察官偵查起訴。
    理  由
一、訊據被告甲○○對於右揭犯罪事實一之(二)部分，於警訊時及偵審中均自白不諱，
    惟對於右揭犯罪事實一之(一)部分，僅坦承有於右揭時、地在場及事後分到十餘萬
    元之事實，然矢口否認有此部分犯行，辯稱：當時係在上開Ｕ２—ＭＴＶ及漫畫
    王之另一個包廂中自己在看影片，未參與恐嚇及限制告訴人陳揚之行為，並未見
    過告訴人陳揚，事後拿到的錢是郭崇輝、陳永芳先前欠伊的錢還伊的云云。經查
    ：右揭犯罪事實業經告訴人陳揚於警訊時及偵查中指訴及告訴人乙○○於警訊時
    指訴甚詳，並有自述書、電話通聯記錄、交易明細單及名片等物附卷可稽。次查
    ，被告甲○○於警訊時坦承：右揭犯罪事實一之(一)部分犯行係由另案被告郭崇輝
    提議，再由另案被告陳永芳辦黑臉出面恐嚇告訴人陳揚，而前述二件恐嚇犯行，
    伊有時出面搭訕及在旁助陣等語；參以被告甲○○每次均分得約三分之一之恐嚇
    所得金錢，若被告甲○○並未為任何幫助，衡情實無可能得與另案被告郭崇輝、
    陳永芳均分上開款項，被告雖於本院審理時稱該些錢係郭、陳給他的錢，然被告
    於警訊及偵查中從未提及，顯見被告甲○○前述辯詞，應為卸責之詞，委無可採
    。本件事證明確，被告甲○○犯行，已堪認定。
二、核被告甲○○所為，係犯刑法第三百零二條第一項以非法方法剝奪他人行動自由
    罪及第三百四十六條第一項恐嚇取財罪。被告甲○○與另案被告郭崇輝、陳永芳
    對於前述犯行，有犯意之聯絡及行為之分擔，均為共同正犯。被告甲○○所犯上
    開二罪，均時間緊接，所犯皆為構成要件相同之罪名，顯係基於概括犯意為之，
    為連續犯，依刑法第五十六條規定，以一罪論，並加重其刑。又被告甲○○所犯
    上述二罪間，有方法、結果之牽連犯關係，依刑法第五十五條規定應從情節較重
    之恐嚇取財罪論處。爰審酌被告甲○○曾有違反懲治盜匪條例之前科，前因犯竊
    盜及妨害兵役治罪條例案件，經法院裁定應執行有期徒刑三年七月確定，而於八
    十八年二月十日，因縮短刑期假釋出獄，有台灣高等法院檢察署刑案紀錄簡覆表
    一紙可參，其年少身強，竟不思循正途獲取財物，利用同性戀者不敢聲揚之特性
    ，於假釋期間復犯本案，予以從重量處如主文所示之刑，以示懲儆。
據上論斷，應依刑事訴訟法第二百九十九條第一項前段，刑法第二十八條、第五十六
條、第三百四十六條第一項、第三百零二條第一項、第五十五條，罰金罰鍰提高標準
條例第一條前段，判決如主文。
本案經檢察官蔡宗熙到庭執行職務
中　　華　　民　　國　　九十一　　年　　一　　　月　　二十九　　　日
                                      台灣苗栗地方法院刑事第一庭
                                           法　官
右正本證明與原本無異。
如不服本判決，應於送達後十日內向本院提出上訴狀(須附繕本)，上訴於台灣高等
法院台中分院。
                                        書記官
中　　華　　民　　國　　八十　　　年　　　　　　　　月　　　　　　　　　日
附錄論罪科刑法條
刑法第三百零二條、第三百四十六條
